【裁判字號】    89,交易,69
【裁判日期】    890824
【裁判案由】    過失傷害
【裁判全文】
臺灣彰化地方法院刑事判決                          八十九年度交易字第六九號
    公  訴  人  臺灣彰化地方法院檢察署檢察官
    被      告  乙○○
右列被告因過失傷害案件，經檢察官提起公訴（八十九年度偵字第二０一一號），本
院判決如左︰
    主  文
乙○○因過失傷害人，處拘役伍拾伍日。如易科罰金，以佰元折算壹日。
    事  實
一、乙○○於民國（下同）八十八年十一月十日中午十二時十分許，利用閒暇幫其父
    黃天降駕駛農用搬運車載運杉木，欲回家整修家裡，沿彰化縣芬園鄉○○路○段
    快車道，由南往北方向行駛，途經彰南路三段五四二號後欲右彎時，應注意行車
    右轉彎時，應先顯示車輛前後之右邊方向燈光，或由駕駛人表示左臂向上，手掌
    向右微曲之手勢，且依當時天侯晴，視線良好、道路無障礙，無缺陷，無何不能
    注意之狀況，竟未先將行駛時不斷顯示之左轉方向燈光切換成右轉燈光，即突向
    右靠，適甲○○無駕駛執照，騎乘車牌（原車牌號碼四六二─一九六三號）已繳
    銷之機車同向在後沿慢車道行駛，遇上坡且有意超車加油行進間，見狀應變不及
    ，機車左前側與左踏板處與農用搬運車之右前輪胎發生擦撞後，失控撞夾於同向
    停於路旁，車牌號碼ＫＹ─九二三九號自用小客車與路邊護欄間，人倒地、受有
    左股骨骨折、左膝蓋擦傷瘀血等傷害。
二、案經甲○○訴請彰化縣警察局彰化分局報請台灣彰化地方法院檢察署檢察官偵查
    起訴。
        理  由
一、訊據被告乙○○，否認有何過失傷害告訴人甲○○之犯行，辯稱，伊駕車在前直
    行，並無煞車或轉彎，是告訴人騎乘機車在後行駛，未保持安全距離，且無駕駛
    執照，行駛技術未熟稔，誤判車況且時速過快致生禍端，與伊無涉。又機車與伊
    所駕駛之農用搬運車並無擦撞，伊係基於善意在現場幫忙救助云云。經查：
    （一）前開犯罪事實，業據告訴人指訴不移，核與證人即現場目擊者丙○○自警
          訊、偵查以迄審理中均證述，當天其剛好騎機車對向經過，被告駕車從巷
          子出來後一直打左方向燈，開一段路，被告突然從快車道靠右邊，而被害
          人當時沿機車道（應係慢車道）行駛，為了要上坡才加速，閃避不及兩車
          擦撞才發生車禍等語相合。復警員到場處理時，證人丙○○即在場幫忙，
          發生車禍之路段約在橋上（即對向）就可看到下坡處（即車禍處）之情形
          。兩車應是外緣可能發生碰撞，因被告車輛之車輪比較突出，且在該處有
          比較明顯之新痕跡，所以警員有在現場相片上指出一情亦經證人即處理本
          件車禍之警員洪慶謀結證至明。
    （二）被告雖另述以，證人丙○○非目擊證人云云置辯，惟揆以被告於審理中又
          供承，證人丙○○是從對向往下坡處轉一圈，約五、六分鐘後才到現場等
          語，並證人丙○○於本院審理時對車禍情節記述清楚，足稽證人丙○○確
          係當時從對向經過，為車禍之目擊證人無訛，被告所述丙○○非目擊證人
          云云不足採取，反徵被告之畏罪情虛。
    （三）至被告之輔佐人即被告之父黃天降所陳，其當天跟在被告車後，被告沒撞
          到告訴人云云，因黃天降與被告親為父子，被告且係駕駛黃天降所有之農
          用搬運車肇生本件禍事，故黃天降顯與相案具相當之利害關係，其所述委
          有偏頗之嫌，未足輕採。
    （四）按行車右轉彎時，應先顯示車輛前後之右邊方向燈光，或由駕駛人表示左
          臂向上，手掌向右微曲之手勢，道路交通安全規則第九十一條第一款定有
          明文，被告駕車自應注意為之，乃能注意，而疏不注意致生前開禍端，被
          告行為自有過失，且此過失與告訴人受有傷害間，具相當因果關係。故綜
          上，復有告訴人之診斷書一紙、道路交通事故調查報告表一份與現場相片
          數幀在卷可稽，被告所辯無足採信，本件事證明確，被告犯行堪予認定。
二、核被告所為係犯刑法第二百八十四條第一項前段過失傷害罪。爰審酌被告之素行
    、犯罪所生之危害，車禍後尚無與被害人達成民事和解等一切情狀，量處如主文
    所示之刑，並諭知易科罰金之折算標準，以示懲處。
據上論斷，應依刑事訴訟法第二百九十九條第一項前段，刑法第二百八十四條第一項
前段、第四十一條、罰金罰鍰提高標準條例第一條前段、第二條，判決如主文。
本件經檢察官廖淑華到庭執行職務。
中      華      民      國      八十九      年      八      月    二十四日
                                臺灣彰化地方法院交通法庭
                                      法      官     洪  榮  謙
右正本證明與原本無異。
如不服本判決，應於判決送達後十日內向本院提出上訴狀( 須附繕本 )。
告訴人或被害人對於判決如有不服具備理由請求檢察官上訴者，其上訴期間之計算係
以檢察官收受判決正本之日期為準。
                                      法院書記官     梁  高  賓
中      華      民      國      八十九      年      八      月    三十一日
刑法第二百八十四條
因過失傷害人者，處六月以下有期徒刑、拘役或五百元以下罰金。致重傷者，處一年
以下有期徒刑、拘役或五百元下罰金。
從事業務之人，因業務之過失傷害人者，處一年以下有期徒刑、拘役或一千元以下罰
金。致重傷者，處三年以下有期徒刑、拘役或二千元以下罰金。


司法院資訊處製作；財團法人民間司法改革基金會備份。
